臺灣新北地方法院民事裁定
111年度聲字第208號
聲  請  人  張寶玉  

相  對  人  欣盈企業有限公司

法定代理人  林欣盈  
上列當事人間聲請停止執行事件，本院裁定如下：
    主  文
聲請駁回。
    理  由
一、按強制執行程序開始後，除法律另有規定外，不停止執行；
    有回復原狀之聲請，或提起再審或異議之訴，或對於和解為
    繼續審判之請求，或提起宣告調解無效之訴、撤銷調解之訴
    ，或對於許可強制執行之裁定提起抗告時，法院因必要情形
    或依聲請定相當並確實之擔保，得為停止強制執行之裁定，
    強制執行法第18條第1項、第2項定有明文。準此，強制執行
    程序開始後，原則上不停止執行，但法律另有規定時不在此
    限，而強制執行法第18條第1項所稱法律另有規定之情形，
    係指同條第2項之情事及公司法、破產法所規定有關執行障
    礙之事由等情事而言。次按假執行程序亦屬強制執行程序，
    於假執行程序實施中，除被告得根據法院依聲請或依職權所
    為免為假執行之宣告預供擔保或將請求標的物提存以避免被
    強制執行外，殊無依強制執行法第18條第2項規定聲請裁定
    停止強制執行之餘地。又被告如願提供擔保或提存而免為假
    執行，於執行標的物拍定、變賣或物之交付前隨時均得為之
    ，此觀民事訴訟法第392條第3項規定自明（最高法院93年度
    台抗字第95號裁定意旨參照）。
二、本件聲請意旨略以：聲請人因傷害案件經檢察官起訴（現由
    臺灣士林地方法院以111年度審訴字第575號案件受理，並定
    民國111年8月23日行準備程序），並處分限制住居於系爭執
    行標的房屋，依法應待判決確定才能解除處分，被迫不能搬
    遷，非聲請人不願搬遷，故依此法定原因，依強制執行法第
    18條第1項規定聲請停止111年8月25日遷讓房屋執行等語。
三、經查：相對人前起訴請求聲請人遷讓房屋事件，經本院109
    年度訴字第976號民事判決判命：㈠聲請人應將門牌號碼新北
    市○○區○○街00號16樓之2房屋（下稱系爭房屋）遷讓返還予
    相對人；㈡聲請人應自民國109年4月28日起至遷讓返還前項
    房屋之日止，按月給付相對人新臺幣（下同）2萬1,146元；
    ㈢相對人其餘之訴駁回；㈣訴訟費用由聲請人負擔；㈤本判決
    主文第一項，於相對人以134萬元為聲請人供擔保後，得假
    執行；但聲請人如以400萬元為相對人預供擔保，得免為假
    執行。㈥本判決主文第二項各到期部分，於相對人每期以7,0
    00元為聲請人供擔保後，得假執行；但聲請人如每期以2萬1
    ,146元為相對人預供擔保後，得免為假執行；㈦相對人其餘
    假執行之聲請駁回，嗣聲請人提起上訴，由臺灣高等法院11
    1年度上字第779號民事事件審理中，尚未審理判決確定等情
    ，有上開判決及該案歷審裁判列印資料附卷可參。又相對人
    持本院上開第一審判決之假執行宣告為執行名義聲請強制執
    行，經本院以111年度司執字第67433號執行事件受理在案等
    情，有本院民事執行處索引卡查詢存卷足憑，揆諸上開見解
    ，聲請人即不得依強制執行法第18條第2項規定，聲請停止
    假執行程序之執行；而聲請人所陳另因刑事案件遭限制住居
    等節，然查刑事訴訟法並無因刑事被告遭限制住居，而得停
    止對該限制住居地遷讓執行之規定，即與強制執行法第18條
    第1項所定「除法律另有規定」之要件不合，亦無從因此聲
    請停止執行。從而，聲請人本件聲請停止執行，與強制執行
    法第18條第1項所定之要件顯有不符，其聲請為無理由，應
    予駁回。至聲請人如因系爭房屋將遭強制執行，而有變更限
    制住居處所之必要，應依刑事訴訟法規定向法院提出聲請，
    併予敘明。
四、爰裁定如主文。
中　　華　　民　　國　　111 　年　　8 　　月　　23　　日
　　              民事第二庭  法  官  宋泓璟
以上正本係照原本做成。　　　　　　　　　
如不服本裁定，應於裁定送達後10日內以書狀向本院提出抗告，
並繳納抗告費新臺幣1,000元。
中　　華　　民　　國　　111 　年　　8 　　月　　23　　日
                              書記官  鄧筱芸